臺灣臺南地方法院刑事判決　　　　　　 94年度交訴字第121號
公　訴　人　臺灣臺南地方法院檢察署檢察官
被　　　告　乙○○
上列被告因過失致死案件，經檢察官提起公訴（94年度偵字第46
69號），被告就犯罪事實為有罪之陳述，經本院裁定進行簡式審
判程序，本院判決如下：
    主  文
乙○○因過失致人於死，處有期徒刑捌月。
    事  實
一、乙○○考領有小型車普通駕駛職照，其於民國93年12月4日
    上午7時15分許，駕駛牌照號碼5269-JY號自小客車，沿臺南
    縣新營市姑爺里東西向之產業道路（未命名），由東往西方
    向行駛，途經該里竹埔高幹124左7電桿前之無號誌交岔路口
    時，原應注意駕駛人駕車行駛於未劃設車道線或行車分向線
    之無行車速限標誌或標線之道路，時速不得超過40公里，並
    應注意行經無號誌之交岔路口時，應減速慢行，作隨時停車
    之準備，並應注意車前狀況，隨時採取必要之安全措施，且
    當時為南瑪都中度颱風過境之日挾帶風雨，更應提高上開注
    意力，詎乙○○竟疏未注意而貿然以50公里之時速超速直行
    ，適有翁世乾騎乘牌照號碼CF8-496號重型機車，附載其妻
    甲○○，沿姑爺里南北向之產業道路（未命名）由南往北方
    向駛來，於行經該無號誌之交岔路口時，亦未注意其係左方
    車，應暫停讓右方車先行，詎其竟貿然直行，乙○○因煞車
    不及，其車輛之左前方撞及翁世乾之機車，致翁世乾及甲○
     ○人車倒地，甲○○當場昏倒（未據告訴），翁世乾因受
    有胸腹撞傷內出血及低血容積休克，經乙○○報警自首並通
    知救護車將翁世乾及甲○○送醫，惟翁世乾仍因傷重不治，
    於93 年12月4日11時34分死亡。
二、案經翁世乾之胞姐丙○○○訴請臺灣臺南地方法院檢察署檢
    察官偵查起訴。
    理  由
一、本件係經被告乙○○於準備程序當庭表示認罪，而經本院裁
    定以簡式審判程序加以審理，則依據刑事訴訟法第273條之2
    、同法第159條第2項之規定，不適用傳聞法則有關限制證據
    能力之相關規定，合先敘明。
二、上揭犯罪事實，業據被告乙○○於警詢及偵、審中坦承不諱
    ，核與告訴人丙○○○指訴之情節及證人甲○○於本院審理
    時證述之情節相符，並有奇美醫院柳營分院診斷證明書、道
    路交通事故調查報告表（一）、（二）、道路交通事故現場
    圖、颱風警報資料各1紙及現場照片13張附卷可稽，另本件
    車禍被害人翁世乾因此受有胸腹撞傷內出血及低血容積休克
    傷不治死亡，亦經檢察官督同檢驗員相驗屬實，並製有勘驗
    筆錄、相驗屍體證明書、驗斷書在卷可憑。按駕駛人駕車行
    駛於未劃設車道線或行車分向線之無行車速限標誌或標線之
    道路，時速不得超過40公里；行經無號誌之交岔路口時，應
    減速慢行，作隨時停車之準備；汽車行駛時，駕駛人應注意
    車前狀況，並隨時採取必要之安全措施；又車輛行至無號誌
    之交岔路口，如同為直行車者，左方車應暫停讓右方車輛先
    行，道路交通安全規則第93條第1項第1款但書、第2款、第
    94 條第3項及第102條第1項第2款分別定有明文。被告乙○
    ○及被害人翁世乾自應分別注意遵守上開規定，且當時為南
    瑪都中度颱風過境之日挾帶風雨，更應提高上開注意力，詎
    乙○○及被害人翁世乾均疏未注意，以致發生本件車禍，被
    告及被害人就本件車禍之發生均有過失，應無疑義。本件車
    禍肇事責任經臺灣省臺南區車輛行車事故鑑定委員會鑑定，
    認定被害人駕駛機車行經無號誌之交岔路口，左方車未讓右
    方車輛先行，為肇事原因；被告駕駛小客車行經無號誌之交
    岔路口，超速行駛，未注意車前狀況，同為肇事原因。有該
    會94年3月16 日臺南區940141案鑑定意見書在卷可參。惟本
    院認雙方之肇事責任，被害人左車本應暫停讓被告之右方車
    優先通行，其竟未暫停而貿然直行，應為車禍肇事主因；被
    告行經無號誌之交岔路口未減速慢行，超速行駛且疏於注意
    車前狀況，應為肇事次因，上開鑑定意見書認雙方「同為肇
    事原因」與本院之認定相左，該部分之鑑定意見（即雙方「
    同為肇事原因」），尚有未洽，自不足採。被害人因本件車
    禍死亡，其死亡與被告前開過失行為間，顯有相當因果關係
    。事證明確，被告之過失犯行洵堪認定。
三、核被告乙○○所為，係犯刑法第276條第1項之過失致死罪。
    被告於肇事犯罪後，未被有偵查權之公務員或機關發覺前，
    向警自首坦承犯行，進而接受裁判，有警詢筆錄及臺南縣警
    察局新營分局處理相驗案件初步調查報告暨報驗書附卷可稽
    ，應依刑法第62條前段規定減輕其刑。審酌被告之品行、智
    識程度、因過失而造成本件車禍且為肇事次因、被害人亦與
    有過失且為肇事主因、被告於事後坦承犯行、態度良好，惟
    尚未與被害人之家屬成立民事和解等一切情狀，爰量處如主
    文所示之刑，以示懲儆。
據上論斷，應依刑事訴訟法第273條之1第1項、第299條第1項前
段，刑法第276條第1項、第62條前段，罰金罰鍰提高標準條例第
1條前段，判決如主文。
本案經檢察官丁○○到庭執行職務
中　　華　　民　　國　　94　　年　　10　　月　　26　　日
　　　　　　　　　刑事第七庭    法　官　林勝利
以上正本證明與原本無異。
如不服本判決，應於判決送達後10日內，向本院提出上訴狀。
　　　　　　　　　　　　　　　　書記官　陳金堂
中　　華　　民　　國　　94　　年　　10　　月　　26　　日
附錄本案論罪科刑法條全文：
中華民國刑法第276條
因過失致人於死者，處二年以下有期徒刑、拘役或二千元以下罰
金。
從事業務之人，因業務上之過失犯前項之罪者，處五年以下有期
徒刑或拘役，得併科三千元以下罰金。
